【裁判字號】    92,交上易,1837
【裁判日期】    920806
【裁判案由】    過失傷害
【裁判全文】
臺灣高等法院臺中分院刑事判決          民國九十二年度交上易字第一八三七號
    上  訴  人  臺灣臺中地方法院檢察署檢察官
    被      告  乙○○
右上訴人因被告過失傷害案件，不服臺灣臺中地方法院中華民國九十二年八月六日第
一審判決（民國九十二年度交易字第三八三號，起訴案號：臺灣臺中地方法院檢察署
民國九十一年度偵字第二四二五八號），提起上訴，本院判決如左：
    主      文
上訴駁回。
    事實及理由
一、本案經本院審理結果，認第一審判決認事用法及量刑均無不當，應予維持，並引
    用第一審判決書記載之事實、證據及理由（如附件）。
二、訊據被告乙○○雖矢口否認有過失傷害之情事，並辯稱：被害人轉頭聊天才被撞
    ，伊無過失云云，惟查被告過失傷害之事實，業據告訴人丁○○○指訴甚詳，並
    經證人洪瑞祥於偵查中結證屬實，且有道路交通事故調查報告表及診斷書附卷可
    稽。按車輛行駛時，駕駛人應注意車前狀況，隨時採取必要之安全措施；又車輛
    行至無號誌之交岔路口，支線道車應暫停讓幹線道車先行，道路交通安全規則第
    九十四條第三項、第一百零二條第一項第二款分別定有明文。被告駕車自應注意
    上述道路交通安全規定，且依當時情狀，路面無障礙，又無不能注意之情形，竟
    疏不注意為之，以致肇事，致人受傷，被告應有過失，臺灣省臺中縣區車輛行車
    事故鑑定委員會鑑定結果亦認為：「乙○○駕駛自小客車自支線道駛出右轉未注
    意車前狀況，未讓將駛入支線道之機車先行，為肇事主因，無照駕車有違規定。
    洪瑞祥駕駛輕機車自幹線道左轉入支線道未注意車前狀況，為肇事次因」云云，
    有該委員會九十二年五月二十九日中縣鑑字第九二○二四○號函一份附卷可佐，
    雖本件證人洪瑞祥未注意車前狀況，隨時採取必要之安全措施，與有過失，然仍
    不能因證人洪瑞祥之過失而解免被告罪責，且被告過失行為與告訴人之受傷間，
    具有相當因果關係，被告過失傷害犯行，堪以認定。至於證人戊○○並未於現場
    目睹本件車禍之發生，已據證人戊○○於本院供證明確；又證人丙○○係被告之
    配偶，其於本院證稱：洪瑞祥騎機車載伊老闆，轉頭與老闆談話，以致肇事云云
    ，乃屬附和與護被告之詞，不可採信，該二證人於本院所為之證言，均無法為
    有利於被告之認定，附此明。
三、檢察官上訴意旨認被告未與告訴人達成和解，原審判處被告有期徒刑三月，量刑
    過輕云云，指摘原判決不當，惟查過失傷害罪之最高刑度為有期徒刑六月，告訴
    人所受之傷害尚非嚴重，且告訴人所乘坐機車之駕駛人洪瑞祥為肇事次因，原審
    法院所為之量刑，並無不合，檢察官上訴為無理由，應予駁回。
四、據上論斷，應依刑事訴訟法第三百七十三條、第三百六十八條，判決如主文。
本案經檢察官甲○○到庭執行職務。
中      華      民      國      九十二     年    十一     月    十八    日
                                臺灣高等法院臺中分院刑事第九庭
                                      審判長法  官  陳  筱  珮
                                            法  官  趙  春  碧
                                            法  官  吳  重  政
右正本證明與原本無異。
不得上訴。
                                            書記官  林  育  德
中      華      民      國      九十二     年    十一     月    二十    日
           Ｒ
臺灣臺中地方法院刑事判決                        九十二年度交易字第三八三號
    公  訴  人  臺灣臺中地方法院檢察署檢察官
    被      告  乙○○  男四十五歲( 民國○○○年○月○○○日生)
                        住台中縣太平市○○路一四三二巷十二號
                        身分證統一編號：Ｂ一二七五二二九四號
右列被告因過失傷害案件經檢察官提起公訴（九十一年度偵字第二四二五八號）本院
判決如左：
    主  文
乙○○因過失傷害人，處有期徒刑參月，如易科罰金，以參佰元折算壹日。
    事  實
一、乙○○並無駕駛執照，於民國九十一年十月廿四日十二時十分許，駕駛車牌號碼
    ＭＵ－三六０五號箱型客貨車，沿台中縣霧峰鄉○○路二九六巷由南往東行駛，
    欲右轉四德路時，理應注意車輛行駛時，駕駛人應注意車前狀況，隨時採取必要
    之安全措施，及車輛行至無號誌之交岔路口，支線道車應暫停讓幹線道車先行，
    而依當時情形，路面無障礙，又無不能注意之情事，竟疏於注意，於通過上開交
    岔路口時，適同一時、地，洪瑞祥（未據告訴）騎乘車牌號碼Ｒ０八─二七０號
    機車搭載丁○○○，沿台中縣霧峰鄉○○路由東往南行駛，欲左轉二九六巷時，
    亦疏未注意車前狀況，隨時採取必要之安全措施，遂於交岔路口發生車禍，致人
    車倒地後，丁○○○受有股骨折併下頷擦傷，及左小腿撕裂傷等傷害。
二、案經被害人丁○○○訴由台中縣警察局霧峰分局報請台灣台中地方法院檢察署檢
    察官偵查起訴。
    理  由
一、訊據被告乙○○對於右揭因車禍導致被害人丁○○○受傷之犯罪事實坦承不諱，
    核與告訴人丁○○○指訴情節相符，並經證人洪瑞祥於偵查中結證屬實，且有道
    路交通事故調查報告表，及診斷書附卷可稽。按車輛行駛時，駕駛人應注意車前
    狀況，隨時採取必要之安全措施，及車輛行至無號誌之交岔路口，支線道車應暫
    停讓幹線道車先行。道路交通安全規則第九十四條第三項、第一百零二條第一項
    第二款各定有明文。被告乙○○駕車自應注意上述道路交通安全規定，且依當時
    路狀，路面無障礙，又無不能注意之情形，竟疏不注意為之，以致肇事，致人受
    傷，被告應有過失，台灣省台中縣區車輛行車事故鑑定委員會鑑定結果亦認乙○
    ○駕駛自小客車自支線道駛出右轉未注意車前狀況，未讓將駛入支線道之機車先
    行，為肇事主因，無照駕車有違規定。洪瑞祥駕駛輕機車自幹線道左轉入支線道
    未注意車前狀況，為肇事次因，有該委員會九十二年五月廿九日中縣鑑字第九二
    ０二四０號函一份附卷可佐，雖本件證人洪瑞祥未注意車前狀況，隨時採取必要
    之安全措拖，與有過失，然仍不能因證人洪瑞祥之過失而解免被告罪責，則且被
    告過失行為，核與告訴人之受傷間，具有相當因果關係，被告過失傷害犯行，堪
    以認定。
二、核被告所為，係犯刑法第二百八十四條第一項前段之過失傷害罪。被告無照駕駛
    汽車致人受傷，應依道路交通管理處罰條例第八十六條第一項之規定加重其刑。
    爰審酌被告之過失程度、被害人與有過失及所受傷勢、被告之犯後態度等一切情
    狀，量處如主文所示之刑，並諭知易科罰金之折算標準。
據上論斷，應依刑事訴訟法第二百九十九條第一項前段、道路交通管理處罰條例第八
十六條第一項、刑法第二百八十四條第一項前段、第四十一條第一項前段、罰金罰鍰
提高標準條例第一條前段、第二條，判決如主文。
中      華      民      國九十二      年      八      月       六       日
                                    臺灣臺中地方法院交通法庭
                                        法  官  郭  德  進
右正本證明與原本無異。
如不服本判決，應於送達後十日內向本院提出上訴狀（須附繕本），上訴於台灣高等
法院台中分院。
                                        書記官
中      華      民      國九十二      年      八      月      十五      日
刑法第二百八十四條第一項：
因過失傷害人者，處六月以下有期徒刑、拘役或五百元以下罰金，致重傷者，處一年
以下有期徒刑、拘役或五百元以下罰金。
                                                                        Ａ


司法院資訊處製作；財團法人民間司法改革基金會備份。
